最高法院刑事判決　　　　　　　　　　　　　　　九十一年度台上字第四六三三號
　　上　訴　人　台灣高等法院台南分院檢察署檢察官
　　被　　　告　甲○○
右上訴人因被告違反麻醉藥品管理條例案件，不服台灣高等法院台南分院中華民國八
十九年二月十七日第二審更審判決（八十八年度上更(一)字第三二八號，起訴案號：台
灣嘉義地方法院檢察署八十五年度偵字第三七三八號），提起上訴，本院判決如左：
    主  文
原判決撤銷，發回台灣高等法院台南分院。
    理  由
本件原判決以公訴意旨略稱：被告甲○○基於概括之犯意，於民國八十四年六、七月
間，前後三次，在嘉義市○○街二五一號租住處，以新台幣一萬五千元至三萬元不等
之價格，非法販賣安非他命予郭金郎。嗣於翌年一月四日十二時許，經警在嘉義市○
○街二五六巷十號查獲，扣得被告之自製水煙斗一個、電子磅秤一台及玻璃球管一支
，因認甲○○涉有麻醉藥品管理條例第十三條之一第二項第一款非法販賣麻醉藥品罪
嫌云云。經審理結果，認無積極證據證明被告有上揭犯行，因而撤銷第一審論處被告
甲○○以連續非法販賣化學合成麻醉藥品罪刑之判決，改判諭知被告無罪，雖非無見
。
惟查：（一）扣案之「電子磅秤一台及玻璃球管一支」係於被告所居住之公寓四樓樓
梯右邊共同天線開關箱內取出，非自被告之屋內查獲，固有卷附搜索扣押證明筆錄可
按，惟被告既居住該公寓四樓之二，其被查獲時，究有無其他住戶共同使用該同一樓
層之共同天線開關箱？警方於實施搜索時，如何得知被告將電子秤等物，藏置在內？
查獲之初被告如何表示？又如該電子秤一台自始非屬被告所有，其何以於檢察官偵查
時，坦承扣案之電子磅秤一台及玻璃球管一支，均為其所有等情（見第○二七○號偵
查卷第二十三頁背面），此與判斷該供分裝安非他命用之電子秤誰屬，至有關係，自
有詳加調查，釐清真相之必要，原判決未予慎酌究明，即認被告所辯可採，遽行判決
，自有證據調查未盡之違誤。（二）原判決雖又認同案被告郭金郎在第二、三次警訊
時所稱曾向被告購買三次安非他命之情事，前後所供不符，顯難採信等情，惟郭金郎
於第二、三次警訊時供稱：「我（除了向綽號『阿福』購買安非他命外）還曾向甲○
○ (筆錄誤為蔡正嘉 )及黃瑞煌購買過安非他命」、「我於八十四年六月至七月間共
向甲○○購買過三次安非他命，每次新台幣一萬五千元至三萬元不等」「黃瑞煌是甲
○○的『上游』，是甲○○帶我前往購買的，我只跟他買過一次，時間是於八十四年
七月間，購買金額是新台幣伍萬元」「我與他（甲○○）是認識大約一年的朋友，我
跟他沒有仇恨」「我如果需要安非他命，我打電話給甲○○，如果他那裡沒有安非他
（命），他叫我晚些再前去取貨，他再與黃瑞煌連絡，叫黃瑞煌送安非他命過來」云
云（見警卷第七至九頁背面），就如何分別向被告及黃瑞煌購買安非他命之時、地、
數量、方法及價額等情，皆供述甚為詳盡明確，且參酌被告於第二、三次警訊時亦供
稱：曾向黃瑞煌購買安非他命等情（見警卷第三頁背面至六頁），似足佐證郭金郎之
供述，並非悉屬子虛，則郭金郎嗣後翻異前詞，改稱未向被告購買安非他命，是否為
迴護被告之詞，原判決未詳予調查，細心勾稽，究明實情，遽認郭金郎前後所供不盡
相符，即悉予摒棄不取，亦嫌速斷。檢察官上訴意旨執以指摘，為有理由，應認原判
決仍有撤銷發回之原因。
據上論結，應依刑事訴訟法第三百九十七條、第四百零一條，判決如主文。
中      華      民      國    九十一    年      八      月    二十一    日
                              最高法院刑事第十庭
                                  審判長法官  林  增  福
                                        法官  邵  燕  玲
                                        法官  吳  昆  仁
                                        法官  陳  世  雄
                                        法官  惠  光  霞
      右正本證明與原本無異
                                              書  記  官
中      華      民      國    九十一    年      八      月    二十七    日
